【裁判字號】    97,訴,577
【裁判日期】    971031
【裁判案由】    違反槍砲彈藥刀械管制條例
【裁判全文】
臺灣苗栗地方法院刑事判決               97年度訴字第577號
公  訴  人  臺灣苗栗地方法院檢察署檢察官
被      告  甲○○
                    號
選任辯護人  邱炎浚 律師
上列被告因違反槍砲彈藥刀械管制條例案件，經檢察官提起公訴
（97年度偵字第2178號），本院判決如下：
    主  文
甲○○犯非法持有空氣槍罪，處有期徒刑壹年陸月，併科罰金新
臺幣萬元，罰金如易服勞役，以新臺幣壹仟元折算壹日。緩刑
年。扣案之空氣槍壹支（槍枝管制編號：0000000000）沒收。
    事  實
一、甲○○明知可發射子彈具有殺傷力之槍枝，屬槍砲彈藥刀械
    管制條例所管制之物品，未經主管機關許可，不得持有；竟
    仍於民國96年5 月22日，自雅虎奇摩拍賣網站上下標，以新
    臺幣（下同）1 千元之價格，購買具有殺傷力之空氣槍1 支
    （槍枝管制編號：0000000000），並自同年5 月25日收到上
    開空氣槍起，即未經許可而放置在其苗栗縣竹南鎮○○里○
    ○路232 巷3 號住處持有之。嗣於97 年4月11日下午5 時10
    分許，為警持搜索票在上址扣得上開空氣槍1 支，始查獲上
    情。
二、案經臺中縣警察局豐原分局報請臺灣苗栗地方法院檢察署檢
    察官偵查起訴。
    理  由
一、認定事實：
  (一)認定犯罪事實所憑之證據及認定之理由：
  1.上開事實，業據被告甲○○於本院坦承不諱，並有臺中縣警
    察局豐原分局搜索扣押筆錄、臺中縣警察局豐原分局扣押物
    品目錄表、本院97年度聲搜字第280 號搜索票、臺中縣警察
    局槍枝初步檢視報告表、被告上網購買其他零件資料、現場
    照片7 張等附卷可稽，復有上開空氣槍1 支（槍枝管制編號
    ：0000000000）扣案可佐。
  2.又上開扣案空氣槍經送內政部警政署刑事警察局鑑定結果，
    認係氣體動力式槍枝，以小型高壓氣體鋼瓶內氣體為發射動
    力，經以金屬彈丸測試3 次，其中彈丸（直徑6.0mm 、重量
    0.88g） 最大發射速度為139 公尺／秒，計算其動能為8.5
    焦耳，換算其單位面積動能為30焦耳／平方公分；而殺傷力
    之標準為在最具威力之適當距離以彈丸可穿入人體皮肉層之
    動能為標準，其相關數據為：(一)依日本科學警察之研究結果
    ，彈丸單位面積動能達20焦耳／平方公分，則足以穿入人體
    皮肉層。(二)本局對活豬作射擊測試結果，彈丸單位面積動能
    達24焦耳／平方公分，則足以穿入豬之皮肉層等情，有內政
    部警政署刑事警察局97年5 月22日刑鑑字第0970060666號槍
    彈鑑定書在卷可憑。上開空氣槍既可發射足以穿入人體皮肉
    層之彈丸，則其具有殺傷力之事實，應無疑義。
  (二)綜上所述，足認被告之自白與事實相符。本件事證明確，被
    告犯行堪以認定，應依法論科。
二、論罪科刑：
  (一)罪名：
    核被告甲○○所為，係犯槍砲彈藥刀械管制條例第8 條第4
    項之非法持有空氣槍罪。
  (二)酌量減輕其刑：
    被告平日以從事市場攤販為生，收入不定，配偶則在家補裰
    以貼補家用，且有3 名子女須仰賴其教養等情，業據被告供
    陳在卷，並有戶口名簿影本、3 名子女之成績通知書、照片
    2 張在卷可稽（見本院卷第87至92頁），復參以其犯後深表
    悔意，且其持有上開空氣槍之動機僅係出於欲讓其子女把玩
    之用，並未用於其他不法途徑；而本件被告所犯上開之罪，
    其法定刑為3 年以上10年以下有期徒刑，與被告之犯罪情節
    相衡，實屬情輕法重，本院審酌上開情節，及檢察官亦請求
    依刑法第59條予以酌減其刑等情，認其犯罪之情狀在客觀上
    足以引起一般同情，顯可憫恕，即予宣告法定最低刑期，猶
    嫌過重，爰依刑法第59條之規定，酌量減輕其刑。
  (三)量刑：
    爰審酌被告無刑事前科，有臺灣高等法院被告前案紀錄表在
    卷可參，素行良好，僅因一時失慮，偶罹刑典，而上開空氣
    槍所發射彈丸之單位面積動能亦僅超出標準值些許，殺傷力
    並非強大，雖足以對社會治安及他人之生命、身體、財產安
    全產生輕微危險，惟其持有期間僅供子女把玩之用，並未用
    於其他不法途徑，且未對社會及他人造成任何實害，及其犯
    後坦承犯行，深表悔意，態度良好等一切情狀，量處如主文
    所示之刑，罰金部分並諭知易服勞役之折算標準。
  (四)緩刑：
    又審酌被告未曾因故意犯罪受有期徒刑以上刑之宣告，有臺
    灣高等法院被告前案紀錄表在卷可稽，其乃因一時失慮，偶
    罹刑典，且被告正值壯年，有正當職業，並為家中主要之經
    濟來源，倘受刑之執行可能導致其失業或家人失養；復審酌
    檢察官亦請求給予被告緩刑之宣告等情，本院信其經此刑之
    宣告後，應能知所警惕而無再犯之虞，因認其所受刑之宣告
    以暫不執行為適當，爰依刑法第74條第1 項第1 款之規定宣
    告緩刑3 年，以啟自新。
  (五)沒收：
    至扣案具有殺傷力之空氣槍1 支（槍枝管制編號：00000000
    00），為違禁物，應依刑法第38條第1 項第1 款之規定予以
    宣告沒收。
三、應適用之法律：
    據上論斷，應依刑事訴訟法第299 條第1 項前段，槍砲彈藥
    刀械管制條例第8 條第4 項，刑法第11條前段、第59條、第
    42條第3 項前段、第74條第1 項第1 款、第38條第1 項第1
    款，判決如主文。
本案經檢察官黃智炫到庭執行職務。
中    華    民    國    97    年    10    月    31    日
                  刑事第二庭    審判長法  官  楊  清  益
                                      法  官  林  靜  雯
                                      法  官  林  大  為
以上正本證明與原本無異。
如不服本判決，應於判決送達後10日內向本院提出上訴狀（應抄
附繕本），其未敘述上訴理由者，應於上訴期間屆滿後20日內補
提理由書狀於本院，上訴於臺灣高等法院臺中分院。
                                      書記官  蘇  文  熙
中    華    民    國    97    年    10    月    31    日
附錄論罪科刑之法條全文：
槍砲彈藥刀械管制條例第8條
未經許可，製造、販賣或運輸鋼筆槍、瓦斯槍、麻醉槍、獵槍、
空氣槍或第4 條第1 項第1 款所定其他可發射金屬或子彈具有殺
傷力之各式槍砲者，處無期徒刑或5 年以上有期徒刑，併科新臺
幣1 千萬元以下罰金。未經許可，轉讓、出租或出借前項所列槍
枝者，處5 年以上有期徒刑，併科新臺幣1 千萬元以下罰金。
意圖供自己或他人犯罪之用，而犯前二項之罪者，處無期徒刑或
7 年以上有期徒刑，併科新臺幣1 千萬元以下罰金。
未經許可，持有、寄藏或意圖販賣而陳列第1 項所列槍枝者，處
3 年以上10年以下有期徒刑，併科新臺幣700 萬元以下罰金。
第 1 項至第 3 項之未遂犯罰之。


司法院資訊處製作；財團法人民間司法改革基金會備份。
